臺灣高等法院高雄分院刑事附帶民事訴訟判決
111年度附民上字第2號
上  訴  人  盛洋德國際物流股份有限公司

法定代理人  童佳容
訴訟代理人  黃燦堂律師
被上訴人    高榮隆
上列當事人間因損害賠償案件，上訴人不服臺灣高雄地方法院，
中華民國110年12月08日一審刑事附帶民訴判決（110年度附民字
第241號），提起上訴，本院判決如下：
    主  文
上訴駁回。
    事實及理由
一、上訴人起訴主張略以：
    被上訴人即被告高榮隆（下稱被上訴人）前為上訴人即原告
    （下稱上訴人）之總經理，任職期間得使用公司之電子信箱
    ，並以電腦管理者權限登入公司之伺服器。詎於民國108 年
    5 月17日因故遭上訴人解雇後，明知其遭解雇後已無權限以
    電腦管理者身分登入公司伺服器，仍基於無故入侵他人電腦
    設備及變更他人電腦之電磁紀錄之犯意，未經上訴人同意，
    即於起訴書（臺灣高雄地方檢察署108年度偵字第15380號）
    附表所示之時間，使用附表所示之ip位址，並輸入公司之電
    腦管理者帳號、密碼而登入公司之電子信箱或伺服器，並任
    意新增管理員帳號「Fisk」、「Fiskhh」及修改日誌，致上
    訴人之名譽遭受損害。爰依侵權行為之法律關係提起本訴，
    請求被上訴人賠償上訴人精神慰撫金200萬元為損害之賠償
    等語。並聲明：原判決廢棄。被上訴人應給付上訴人新臺幣
    200 萬元，及自起訴狀繕本送達翌日起至清償日止，按週年
    利率百分之5 計算之利息。願供擔保，請准宣告假執行。
二、被上訴人則以：被上訴人係108年6月6日退勞保後才離職，
    在該日之前仍是上訴人之總經理，有登入公司伺服器之權限
    。又當時上訴人配發給被上訴人之電腦係設定成一開機即自
    動登入公司伺服器，公司遠端連線功能是關閉的，並沒有新
    增管理員及修改日誌，並援引所有刑事所為答辯，否認有何
    侵權行為等語為辯，並答辯聲明：駁回上訴人之訴。
三、原審為上訴人敗訴之判決。上訴人不服，提起上訴，上訴聲
    明：原判決廢棄。被上訴人應給付上訴人新臺幣200 萬元，
    及自起訴狀繕本送達翌日起至清償日止，按週年利率百分之
    5 計算之利息。願供擔保，請准宣告假執行。被上訴人答辯
    聲明：上訴駁回。　　
四、得心證之理由
㈠、按附帶民事訴訟之判決，應以刑事訴訟判決所認定之事實為
    據，刑事訴訟法第500條前段定有明文。查上開上訴人所主
    張被上訴人無故入侵他人電腦設備及變更他人電腦之電磁紀
    錄之事實，業經原審以109年度訴字第753號刑事判決認定，
    並依刑法第359條之無故變更他人電腦之電磁紀錄罪，判處
    被上訴人有期徒刑6月在案，有上述刑事判決1份可稽，該刑
    事部分復經本院以111年度上訴字第102號判決上訴駁回，故
    此部分之事實，自堪認定為真實。
㈡、惟被上訴人無故入侵上訴人電腦設備及變更上訴人電腦之電
    磁紀錄之行為，固已造成上訴人伺服器安全上之漏洞，而致
    生損害於上訴人管理伺服器之資訊安全，但並不當然同時有
    侵害到上訴人之名譽或商譽，此部分仍應由上訴人負舉證責
    任。而上訴人就此僅另主張被上訴人假造另一身分向上訴人
    客戶傳遞錯誤信息，致上訴人客戶對合約內容產生混淆，進
    而質疑上訴人之內控與公信力，造成上訴人之商譽及信用受
    有嚴重影響，並提出與客戶往來之電子信件為佐。然上訴人
    此部分主張之事實，與被上訴人本件刑事案件部分之被訴犯
    罪事實顯屬二事，自難據此認定被上訴人本件妨害電腦之行
    為，業已造成上訴人名譽上之損害，是難認上訴人就被上訴
    人本件之行為有侵害其名譽或商譽一事已盡其舉證之責任。
    再者，又慰藉金之賠償須以人格權遭遇侵害，使精神上受有
    痛苦為必要，其核給之標準固與財產上損害之計算不同，然
    非不可斟酌雙方身分資力與加害程度，及其他各種情形核定
    相當之數額，惟公司係依法組織之法人，其名譽或商譽遭受
    損害，無精神上痛苦之可言，自無依民法第195條第1項規定
    請求非財產上損害精神慰撫金之餘地（最高法院62年台上字
    第2806號判例意旨參照）。是故，縱使被上訴人行為有造成
    上訴人名譽上之損害，惟因上訴人係依法組織之法人，亦無
    從對被上訴人請求給付精神慰撫金。
㈢、綜上所述，上訴人依侵權行為之規定，請求被上訴人給付精
    神慰撫200萬元及利息之請求，為無理由。原審駁回上訴人
    在第一審之訴及其假執行之聲請，經核並無不合。上訴論旨
    指摘原判決不當，求予廢棄改判，為無理由，應駁回上訴。
五、本件事證已臻明確，兩造其餘主張、陳述及所提之證據，核
    與判決結果無影響，爰不再逐一予以論述，附此敘明。
據上論結，本件上訴無理由，依刑事訴訟法第490條、第368條，
判決如主文。 
中　　華　　民　　國　　111 　年　　8 　　月　　18　　日
                  刑事第三庭    審判長法  官 吳進寶
                                      法  官 方百正
                                      法  官 陳億芳
以上正本證明與原本無異。
如不服本判決應於收受本判決後20日內向本院提出上訴書狀，其
未敘述上訴理由者，並得於提起上訴後20日內向本院補提理由書
狀（均須按他造當事人之人數附繕本）「切勿逕送上級法院」。
中　　華　　民　　國　　111 　年　　8 　　月　　18　　日
　　　　　　　　　　　　　　　　　　　書記官 陳慧玲